

VERÓNICA ISABEL PÉREZ SUÁREZ

Full Stack Web Developer.

684298345 | v.isabel1989@gmail.com

https://www.linkedin.com/in/veronica-isabel-perez-suarez/.com

Perfil Profesional

Soy una profesional dedicada, con constancia e inclinada al aprendizaje continuo, siempre enfocada en el cumplimiento de objetivos. Me gusta trabajar en equipo y siempre me comprometo al 100% con mis responsabilidades laborales. Recientemente, he finalizado un Bootcamp de Full Stack Web Developer, lo que ha expandido mis habilidades en desarrollo y programación. Estoy en constante aprendizaje y práctica de los lenguajes y tecnologías adquiridas, como HTML, CSS, JavaScript, React, y frameworks como Node.js, Express, y CORS. Además, tengo experiencia en la creación y gestión de bases de datos, incluyendo SQL (MySQL), MongoDB y Testing con Jest.

En paralelo, cuento con sólida formación en tecnologías para dispositivos móviles, con experiencia en servicio y soporte técnico, incluyendo reparación de celulares y tablets. Soy licenciada en Periodismo Corporativo, con experiencia en marketing digital, diseño gráfico para webs, y gestión de redes sociales como Community Manager. Estoy capacitada para gestionar campañas de comunicación interna y externa.

Me considero una persona comunicativa, organizada y planificada, con habilidades de liderazgo y siempre comprometida con la ética empresarial. La redacción y la ortografía son puntos fuertes en mi perfil. Me apasiona trabajar por el cumplimiento de metas y objetivos, y me defino como creativa, innovadora, proactiva y dinámica. Además, tengo habilidades destacadas en la resolución de conflictos, lo que me permite manejar situaciones complejas de manera efectiva.

https://github.com/Verokina89?tab=repositories

Experiencia

Asistente de Venta y Specialist (ST) en Ktuin. Apple Premium Reseller.

Octubre 2024 - Actualmente.

- · Diagnóstico y soporte técnico de dispositivos Apple en tienda (iPhone, iPad, Mac, Apple Watch).
- · Asesoramiento personalizado a clientes sobre productos y servicios Apple.
- · Coordinación con el equipo técnico para garantizar soluciones rápidas y efectivas.
- · Demostraciones de productos y formación básica a clientes.

Dependiente - Técnico dispositivos y Tecnología móvil en Phone Service. El Corte Ingles.

Agosto 2023 - septiembre 2023. (Bajas y Vacaciones).

Apertura y cierre de la tienda. Servicio Técnico y soporte (software). Asesorar al cliente, control de Stock, y gestión de mercancía, realización de pedidos y devoluciones, arqueo de caja (apertura y cierre).

Formación

Bootcamp Desarrollo Web Full Stack.

Mayo 2024 - Dic. 2024 / The Bridge | Digital Talent Accelerator, España.

Social Media Marketing en Comercio.

Mayo 2024 - Junio 2024. / Fundación Estatal para la Formacion en el Empleo, (Grado, Informática y Gestión S.LU)

Licenciatura en Comunicación Social/ Periodismo Corporativo.

2009 - 2014 / Universidad Santa María, Caracas, Venezuela.

Idiomas

Inglés - Básico.

Español - Nativo.

Proyectos

- https://portfolio-2hu7dtgq6veronica-isabel-perez-suarezsprojects.vercel.app/
- https://luxury-gecko-33bf63.netlify.app/
- https://verokina89.github.io/project-break-dashboard/

Tecnologías & Lenguajes

- HTML, CSS, Frontend, Javascript, ES6, Node.js, Backend, Express, Cors, SQL(My SQL), Testing, Jest, MongoDB, React
- Herramientas: Visual Studio Code, Postman, WebStorm, Sublime Text
- Office 365,
 Photoshop, Adobe
 Ilustrator, Web
 Desing, Canva,
 Figma, Wordpress,
 Google Analytics,
 Google Apps.